臺灣高等法院臺南分院刑事裁定　　　　　96年度聲再字第30號
聲　請　人　乙○○
　　　　　　甲○○
上列聲請人因侵占等案件，對於本院95年度上易字第700號中華
民國96年2月6日確定判決（起訴案號：臺灣雲林地方法院檢察署
94年度偵字第3994號、第一審判決：臺灣雲林地方法院94年度易
字第527號）聲請再審，本院裁定如下：
    主  文
再審之聲請駁回。
    理  由
一、聲請意旨略以：按不得上訴於第三審法院之案件，經第二審
    確定之有罪判決，如就足生影響於判決之重要證據漏未審酌
    者，依刑事訴訟法第421條之規定，得為受判決人之利益，
    聲請再審。聲請人因侵占經鈞院95（聲請人誤載為96）年度
    上易字第700號判處有期徒刑一年確定，其不未為緩刑之宣
    告，是根據被告與被害人達成和解條件每個月分期攤還新台
    幣一萬元，未減輕原告之損失。但經被害人雲林縣莿桐鄉埔
    子村錫福宮管理委員會全體委員體察聲請人實際家庭經濟已
    近破產困境，卻仍表現積極償還欠款誠意，全體委員連署陳
    情書，請求鈞院從輕為被告二人緩刑之宣告，給予自新，而
    提出96年3月23日雲林縣莿桐鄉埔子村錫福宮管理委員會全
    體委員連署之陳情書，主張係原判決漏未審酌之證據，而為
    本件聲請等語。
二、按刑事訴訟法第420條第1項第6款所稱發見新證據，係指當
    時已經存在而發見在後，或審判時未經注意之證據，且能證
    明原確定所認定之事實為錯誤者而言，最高法院35年特抗字
    第21號著有判例可資參照。又按所謂重要證據漏未審酌，須
    該證據足以影響於原判決事實之認定，並以該證據已予提出
    ，而被捨棄不予採用，並未敘明其捨棄之理由者為限，如未
    經於偵查或審判中提出，或判決確定後，始發見之證據，判
    決當時既無從審酌，自不包括在內。查本院95年度上易字第
    700號判決係在96年2月6日宣判，而聲請人主張為新證據之
    陳情書，係於96年3月23日經雲林縣莿桐鄉埔子村錫福宮管
    理委員會全體委員連署完成，顯非案發「當時時已經存在而
    發見在後之證據」，或「審判時未經注意之證據」，且聲請
    人係爭執原確定判決未予緩刑宣告，但不否認有上開刑案所
    認定之犯罪事實，亦無「能證明原確定所認定之事實為錯誤
    者」之情形，況查給予緩刑宣告與否，係審判庭之裁量權，
    並非有上開陳情書之提出即必應准予緩刑宣告。是聲請人本
    件聲請於法無據，應予駁回。
三、據上論斷，應依刑事訴訟法第434條第1項裁定如主文。
中　　華　　民　　國　　96　　年　　 4　　月　　12　　日
                  刑事第一庭    審判長法　官  黃崑宗
                                      法　官  夏金郎
                                      法　官  王明宏
以上正本證明與原本無異。
不得抗告。
　　　　　　　　　　　　　　　　　　　書記官  黃全忠
中　　華　　民　　國　　96　　年　　4 　　月　　12　　日
